臺灣彰化地方法院員林簡易庭民事裁定
110年度員簡字第255號
原      告  顏晨宇  

上列原告與被告李憲暘間因請求損害賠償事件，本院裁定如下：
    主  文
原告之訴駁回。
訴訟費用由原告負擔。
    理  由
一、按當事人不得就已起訴之事件，於訴訟繫屬中，更行起訴，
    民事訴訟法第253條定有明文。而民事訴訟法第253條所定之
    「重複起訴之禁止」（一事不再理之原則），係以「訴訟繫
    屬中更行起訴」為其要件。所謂訴訟繫屬中，自指當事人提
    起民事訴訟之程序業已開始，尚未終結者而言（最高法院86
    年度台抗字第509號裁定意旨參照）。又按原告之訴，起訴
    違背第253條之規定者，法院應以裁定駁回之，民事訴訟法
    第249條第1項第7款亦有明文。
二、原告起訴主張：原告駕駛車牌號碼000-0000號車輛（下車原
    告車輛）於民國109年5月27日8時35分與被告駕駛之車牌號
    碼0000-00號車輛（下稱被告車輛），在國道1號北上208.6
    公里處發生碰撞，當時下大雨，視線沒辦法看清楚，被告車
    輛係斜停，車頭雖在路肩，但車尾部分停在車道上，且未在
    後方放置警告標誌或三角架，原告因此才撞擊被告車輛車尾
    ，原告車輛受損嚴重，爰提起本件訴訟，請求被告賠償車輛
    損害。並聲明：被告應給付原告新臺幣（下同）710,000元
    。
三、經查：原告前已於110年5月6日就同一之法律關係對被告提
    起民事訴訟，並提出相同之證據資料，由本院以110年度簡
    字第103號受理在案，尚未終結，業經本院調取上開民事卷
    宗核閱屬實。而原告於前開事件訴訟繫屬中，復就同一事件
    ，於110年9月23日提起本件訴訟，有違民事訴訟法第253條
    規定之一事不再理原則，且該情形無從補正，爰依民事訴訟
    法第249條第1項第7款規定，裁定駁回其訴。
四、本件依原告起訴狀訴之聲明記載，其訴訟標的金額為710,00
    0元，應繳納第一審裁判費7,710元，原告起訴未繳納裁判費
    ，亦違背起訴必須具備之程式；且本件起訴狀亦未記載被告
    李憲暘之住居所地址，亦不符合民事訴訟法第116條之規定
    ，惟本件既有違反一事不再理之情形，即無先命其補繳裁判
    費或補正前述事項後，再予駁回之必要，爰逕以裁定駁回之
    ，併予指明。
五、依民事訴訟法第249條第1項第7款、第95條、第78條，裁定
    如主文。
中　　華　　民　　國　　110 　年　　10　　月　　5 　　日
  　　　　　　　　員林簡易庭  法  官　黃士瑋
以上正本係照原本作成。
如不服本裁定應於送達後10日內向本院提出抗告狀，並補繳第一
審裁判費7,710元（按：原告起訴尚未繳納第一審裁判費）以及
抗告費新臺幣1,000元。
中　　華　　民　　國　　110 　年　　10　　月　　5 　　日
                              書記官  張莉秋